【裁判字號】    98,訴,172
【裁判日期】    980709
【裁判案由】    毒品危害防制條例
【裁判全文】
臺灣宜蘭地方法院刑事判決               98年度訴字第172號
公  訴  人  臺灣宜蘭地方法院檢察署檢察官
被      告  甲○○
上列被告因毒品危害防制條例案件，經檢察官提起公訴（98年度
毒偵字第54號），經本院合議庭裁定以簡式審判程序審理，判決
如下：
    主  文
甲○○施用第一級毒品，累犯，處有期徒刑玖月，扣案之第一級
毒品海洛因伍包（合計驗餘淨重零點柒陸柒零公克）沒收銷燬之
，扣案之注射針筒支沒收；又施用第二級毒品，累犯，處有期
徒刑伍月，扣案之第二級毒品甲基安非他命肆包（合計驗餘淨重
壹點貳零陸玖公克）沒收銷燬之，扣案之吸食器壹組、酒精燃燒
器壹個沒收。應執行有期徒刑壹年，扣案之第一級毒品海洛因伍
包（合計驗餘淨重零點柒陸柒零公克）、第二級毒品甲基安非他
命肆包（合計驗餘淨重壹點貳零陸玖公克）沒收銷燬之，扣案之
注射針筒支、吸食器壹組、酒精燃燒器壹個沒收。
    事實及理由
一、構成犯罪事實：
    甲○○於民國89年間因施用毒品案件，經送觀察、勒戒後，
    認無繼續施用毒品之傾向，於89年3月10日執行完畢釋放，
    並由臺灣宜蘭地方法院檢察署檢察官以89年度偵字第583、6
    16號、89年度毒偵緝字第57號為不起訴處分確定；復於上開
    觀察、勒戒執行完畢後，5年內即93年間因施用毒品案件，
    經臺灣宜蘭地方法院檢察署檢察官以93年度毒偵字第1229號
    聲請簡易判決處刑，經本院以93年度宜簡字第442號判處有
    期徒刑5月確定，並於94年3月1日執行完畢。再於94年間因
    竊盜案件，經臺灣高等法院以94年度上易字第1997號判處有
    期徒刑7月確定；又於94年間因毒品危害防制條例案件，經
    本院以94年度易字第329號判處有期徒刑6月確定；另於95年
    間因毒品危害防制條例案件，經臺灣板橋地方法院以95年度
    訴字第314號判處有期徒刑8月確定，嗣上開有期徒刑7月、6
    月、8月經法院裁定減刑後定應執行有期徒刑9月15日，並於
    96年7月16日執行完畢。詎其不知悔改，仍基於施用第一級
    毒品海洛因之犯意，於98年1月20日8時許，在宜蘭縣頭城鎮
    ○○路○段319巷35號住處，以將海洛因摻水置入注射針筒內
    施打血管之方式，施用第一級毒品海洛因1次；另基於施用
    第二級毒品甲基安非他命（起訴書誤載為安非他命）之犯意
    ，於98年1月20日12時，在上開住處，將甲基安非他命置入
    吸食器內以酒精燃燒器燒烤吸食其煙之方式，施用第二級毒
    品甲基安非他命1次。嗣於98年1月20日13時許，經警持搜索
    票在上開住處執行搜索，並扣得第一級毒品海洛因5包（合
    計淨重0.7690公克、取樣0.0020公克、驗餘淨重0.7670公克
    ）、第二級毒品甲基安非他命4包（合計淨重1.2070公克、
    取樣0.0001公克、驗餘淨重1.2069公克），及其所有供施用
    海洛因之注射針筒3支與供施用甲基安非他命使用之吸食器1
    組、酒精燃燒器1個，經警於98年1月20日15時50分許，採集
    其尿液，送驗結果呈嗎啡、甲基安非他命陽性反應。
二、認定犯罪事實所憑之證據及理由：
  (一)被告甲○○於警詢、偵查、於本院審理中之自白。
  (二)宜蘭縣政府警察局礁溪分局毒品犯罪嫌疑人尿液採驗作業管
    制紀錄、慈濟大學濫用藥物檢驗中心檢驗總表各1份，可證
    被告分別有施用海洛因、甲基安非他命之事實。
  (三)扣案之米白色粉末5包（合計淨重0.7690公克、取樣0.0020
    公克、驗餘淨重0.7670公克）、米白色結晶及結晶塊4包（
    合計淨重1.2070公克、取樣0.0001公克、驗餘淨重1.2069公
    克），經交通部民用航空局航空醫務中心鑑定，結果分別含
    有海洛因、甲基安非他命成分，此有該中心98年2月5日航藥
    鑑字第0980370號毒品鑑定書1份在卷足憑，可證被告分別有
    施用海洛因、甲基安非他命之事實。
  (四)扣案之注射針筒3支、吸食器1組、酒精燃燒器1個，可證被
    告分別有施用海洛因、甲基安非他命之事實。
  (五)臺灣宜蘭地方法院檢察署刑案資料查註紀錄表、全國施用毒
    品案件紀錄表、法務部全國檢察官線上查詢刑案人犯在監所
    最新資料報表、臺灣宜蘭地方法院檢察署89年度毒偵緝字第
    57號、89年度偵字第583、616號不起訴處分書、93年度毒偵
    字第1229號聲請簡易判決處刑書各1份，可證被告於觀察、
    勒戒執行完畢釋放後，5年內已再犯毒品危害防制條例第10
    條之罪，本件自應依法追訴處罰。
  (六)上開(二)至(五)證據，足以佐證被告首開自白與事實相符。
三、論罪科刑之理由：
  (一)按海洛因、甲基安非他命分屬毒品危害防制條例第2條第2項
    第1款、第2款所定之第一級、第二級毒品。故被告甲○○所
    為，係犯毒品危害防制條例第10條第1項、第2項之施用第一
    級、第二級毒品罪。
  (二)被告持有第一級毒品海洛因、第二級毒品甲基安非他命之低
    度行為，為施用第一級、第二級毒品之高度行為所吸收，不
    另論處。
  (三)被告所犯施用第一級、第二級毒品罪，犯意各別，行為互殊
    ，應予分論併罰。
  (四)被告於94年間因竊盜案件，經臺灣高等法院以94年度上易字
    第1997號判處有期徒刑7月確定；復於94年間因毒品危害防
    制條例案件，經本院以94年度易字第329號判處有期徒刑6月
    確定；再於95年間因毒品危害防制條例案件，經臺灣板橋地
    方法院以95年度訴字第314號判處有期徒刑8月確定，嗣上開
    有期徒刑7月、6月、8月經法院裁定減刑後定應執行有期徒
    刑9月15日，並於96年7月16日執行完畢，此有臺灣高等法院
    被告前案紀錄表1份在卷可參，其於5年以內分別故意再犯本
    件有期徒刑以上之罪，應各依刑法第47條第1項規定，論以
    累犯，並加重其刑。
  (五)審酌被告有麻醉藥品管理條例、竊盜、肅清煙毒條例、藥事
    法、毒品危害防制條例之犯罪前科，此有臺灣高等法院被告
    前案紀錄表1份在卷可參，素行不佳，且前經觀察、勒戒後
    ，仍分別再犯本罪，顯見其對於毒品之依賴性甚高，有予較
    長期間隔離社會之必要，與被告施用毒品足以造成神經方面
    損害，並容易引起財產、暴力方面犯罪，及考量被告於犯罪
    後坦承犯行，態度良好等一切情狀，分別量處如主文所示之
    刑，並定其應執行之刑。
  (六)扣案之第一級毒品海洛因5包（合計驗餘淨重0.7670公克）
    、第二級毒品甲基安非他命4包（合計驗餘淨重1.2069公克
    ），及內裝該海洛因、甲基安非他命之夾鏈袋5個、4個，因
    分別附著有海洛因、甲基安非他命成分，業已無法析離，均
    應依毒品危害防制條例第18條第1項前段規定，諭知沒收銷
    燬。又扣案之注射針筒3支，為被告所有，供被告施用海洛
    因使用之物；扣案之吸食器1組、酒精燃燒器1個，亦為被告
    所有，供被告施用甲基安非他命使用之物，爰依刑法第38條
    第1項第2款規定，宣告沒收。
四、適用之法律：
  (一)程序法方面：刑事訴訟法第273條之1第1項、第299條第1項
    前段、第310條之2。
  (二)實體法方面：毒品危害防制條例第10條第1項、第2項、第18
    條第1項前段，刑法第11條前段、第51條第5款、第47條第1
    項、第38條第1項第2款。
本案經檢察官黃正綱到庭執行職務。
中    華    民    國    98    年    7     月     9    日
                  刑事第三庭  法  官  蘇錦秀
以上正本證明與原本無異。
如不服本判決應於收受送達後10日內向本院提出上訴書狀，並應
敘述具體理由；其未敘述上述理由者，應於上訴期間屆滿後二十
日內向本院補提理由書（均須按他造當事人之人數附繕本）「切
勿逕送上級法院」。
                              書記官  劉晨輝
中    華    民    國    98    年    7     月    10    日
附錄本案論罪科刑法條：
★毒品危害防制條例第10條：
施用第1級毒品者，處6月以上5年以下有期徒刑。
施用第2級毒品者，處3年以下有期徒刑。


司法院資訊處製作；財團法人民間司法改革基金會備份。
